【裁判字號】    99,台抗,289
【裁判日期】    990422
【裁判案由】    拍賣抵押物強制執行聲明異議
【裁判全文】
最高法院民事裁定              九十九年度台抗字第二八九號
再 抗告 人  神乎科技股份有限公司
法定代理人  甲○○
訴訟代理人  郭哲華律師
上列再抗告人因相對人台新國際商業銀行股份有限公司與新光人
壽保險股份有限公司間拍賣抵押物強制執行事件聲明異議，對於
中華民國九十八年十二月二十一日台灣高等法院裁定（九十八年
度抗字第一九四三號），提起再抗告，本院裁定如下：
    主  文
再抗告駁回。
再抗告程序費用由再抗告人負擔。
    理  由
按公司經裁定重整後，公司之破產、和解、強制執行及因財產關
係所生之訴訟等程序，當然停止。又對公司之債權，在重整之裁
定前成立者，為重整債權，其依法享有優先受償權者，為優先重
整債權，其有抵押權、質權或留置權為擔保者，為有擔保重整債
權，無此項擔保者，為無擔保重整債權，各該債權，非依重整程
序，均不得行使權利，公司法第二百九十四條、第二百九十六條
第一項分別定有明文。觀諸同法第三百十一條第二項「公司債權
人對公司債務之保證人及其他共同債務人之權利，不因公司重整
而受影響」之規定，暨重整制度係以協助重整公司重建更生，故
限制重整債權人行使權利，且無破產法有關別除權及優先權規定
之適用，以免重整公司積極財產減少，影響重整完成之立法意旨
；前開規定所謂應依重整程序行使權利者，應指對於重整公司所
有之財產行使權利者而言；若重整公司之債權人對於第三人所提
供之擔保物行使權利，則不受「應依重整程序行使」之限制，亦
無相關訴訟程序當然停止之必要。本件再抗告人以：伊為第三人
大眾電信股份有限公司（下稱大眾公司）之債權人。大眾公司前
提供其所有坐落台北市○○區○○段三小段一一三、一一四號土
地及其上四一七九、四一八○號建物（下稱系爭不動產）為相對
人台新國際商業銀行股份有限公司（下稱台新銀行）設定本金最
高限額抵押權新台幣二億二千五百萬元，以為其向台新銀行借款
之擔保，並於民國九十七年六月三十日將系爭不動產所有權移轉
登記予相對人新光人壽保險股份有限公司（下稱新光公司）。嗣
台新銀行以大眾公司借款債務未償為由，對新光公司聲請就系爭
不動產為拍賣抵押物強制執行中【台灣台北地方法院（下稱台北
地院）九十八年度司執字第七六二九三號拍賣抵押物執行事件，
下稱系爭執行事件】，大眾公司於九十八年三月三日經法院裁定
予以重整，系爭執行事件之強制執行程序應當然停止為由，對系
爭執行事件繼續執行聲明異議。執行法院（司法事務官）認其聲
明無據，台北地院維持執行法院之處分，裁定駁回再抗告人之異
議。再抗告人不服，提起抗告。原法院以：強制執行程序開始後
，除法律另有規定外，不停止執行（強制執行法第十八條規定）
。而公司法第二百九十四條規定「裁定重整後，公司之破產、和
解、強制執行及因財產關係所生之訴訟等程序，當然停止」，所
謂裁定重整後公司因財產關係所生之訴訟程序，固指與重整債權
有關之程序，並包括與重整債權有關之假處分等保全程序在內，
惟觀同法第二百九十六條規定，該重整債權必以重整裁定前成立
，得以之對「重整公司之財產」為強制執行之財產上請求權為限
。如強制執行之財產，非屬重整公司所有之財產，自與上開規定
無涉，而無前開停止強制執行規定之適用。查大眾公司經裁定准
予重整時，系爭不動產已非屬其所有，系爭執行事件自無適用上
開規定之餘地。因而維持台北地院所為駁回再抗告人異議之裁定
，裁定駁回再抗告人之抗告。經核於法並無違誤。再抗告論旨，
指摘原裁定為不當，聲明廢棄，非有理由。
據上論結，本件再抗告為無理由。依強制執行法第三十條之一、
民事訴訟法第四百九十五條之一第二項、第四百八十一條、第四
百四十九條第一項、第九十五條、第七十八條，裁定如主文。
中    華    民    國  九十九  年    四    月  二十二  日
                      最高法院民事第七庭
                          審判長法官  劉  福  聲
                                法官  鄭  玉  山
                                法官  黃  義  豐
                                法官  劉  靜  嫻
                                法官  袁  靜  文
本件正本證明與原本無異
                                      書  記  官
中    華    民    國  九十九  年    五    月    五    日
                                                      v

司法院資訊處製作；財團法人民間司法改革基金會備份。
